---
title: "Kaserill Alm"
categories:
  - alto adige
  - val di funes
  - walk
description: |
  Ruta circular fins a la "Kaserill Alm" (panoràmica del 'Gruppo delle Odle')
author:
  - name: Mar
date: 2022-04-10
output:
  distill::distill_article:
    self_contained: false
---


```{r setup, include=FALSE}
knitr::opts_chunk$set(echo = FALSE)
```

Malga Zannes (1680 m): sentiero nº6 (1h) &rightarrow; sentiero nº35 &rightarrow; bivio: sentiero invernale &rightarrow; sentiero nº32 (20') &rightarrow; **Kaserill Alm** (1920 m) &rightarrow; sentiero nº32 (20') &rightarrow; sentiero nº33 (20') &rightarrow; Malga Zannes (1680 m)


```{r}
library(knitr)
kable(data.frame(
  distància = "7.6 km",
  desnivell = "400 m",
  temps = "3-4h"
))

library(XML)
library(leaflet)
myfunction <- function(myfile){
  pfile <- htmlTreeParse(file = myfile, 
                         error = function(...) {}, useInternalNodes = T)
  coords <- xpathSApply(pfile, path = "//trkpt", xmlAttrs)
  gps <- data.frame(t(coords))
  gps$lat <- as.numeric(gps$lat)
  gps$lon <- as.numeric(gps$lon)
  return(gps)
}
gps1 <- myfunction("kaserillalm.gpx")

leaflet(gps1, width = "100%") %>% 
  addTiles() %>% 
  addPolylines(data = gps1, 
               lng = ~lon, 
               lat = ~lat,
               color = "#DF536B", opacity = 0.7) %>%
  addCircleMarkers(lat = c(46.63626, 46.62558, 46.63012, 46.63933, 46.63938), 
                   lng = c(11.76596, 11.78098, 11.78543, 11.78216, 11.78901),
                   col = RColorBrewer::brewer.pal(6,"Set1")[-1]) %>%
  addLegend("bottomright", col = RColorBrewer::brewer.pal(6,"Set1")[-1],
            labels = c("Malga Zannes", "Cruïlla 6-35", "Sentiero invernale", 
                       "Cruïlla 32-33", "Kaserill Alm")) %>%
  
  # Add tiles
  addProviderTiles("OpenStreetMap.Mapnik", group = "OpenStreetMap") %>%
  addProviderTiles("OpenTopoMap", group = "OpenTopoMap") %>%
  addProviderTiles("Esri.WorldImagery", group = "Satellite") %>%
  
  # Layers control
  addLayersControl(position = 'bottomright',
                   baseGroups = c("OpenStreetMap", "OpenTopoMap", "Satellite"),
                   options = layersControlOptions(collapsed = FALSE)) 
```


**Descripció:**  
De la `Malga Zannes` (1680m) s'agafa el camí nº6 direcció XX. Després d'1h s'arriba a l'encreuament amb el camí nº35 que s'agafa en direcció `Gampen Alm`. Mitja hora després hem trobat un cartell indicant la desviació pel camí hivernal, el qual hem agafat fins a la cruïlla dels camins nº32 i 33. En aquest punt hem agafat el camí nº32 fins a la `Kaserill Alm` (1920m, 20') i després hem tornat al mateix punt per el mateix camí (20'). D'allí pel camí nº33 en uns 20' hem arribat de nou a l'aparcament de la `Malga Zannes`.

**Observacions:**  

- Aparcament a pagament a Malga Zanes (8€?)  
- L'idea inicial era seguir el camí nº35 fins a Gampenalm, però en un determinat punt ens hem trovat un cartell indicant que el camí hivernal era cap a l'esquerra, ja que el nº35 tenia risc d'allau (passa sota una pendent). Aquesta desviació ens ha dut fins al "bivio" dels camins nº32 i 33. D'allí hem agafat el nº32 fins a la Kaserill Alm i després hem desfet aquest camí fins al mateix "bivio" i d'allí amb el camí nº33 fins a l'aparcament.  
- A l'església de St. John ara cal pagar 4€ per anar fins davant (també per aparcar, altres 4€).  

**Fonts:**  

- https://maremonte.github.io/planning/posts/2022-04-09-val-di-funes/  
- https://destinazionedolomiti.com/2021/05/14/val-di-funes-il-regno-della-pace-da-malga-zannes-verso-gampenalm-e-kaserill-alm/  

---

**Last update:** `r format(as.Date(file.info(list.files()[grep("Rmd", list.files())])$mtime), "%d %b %Y")`<br />